---
title: "Prediccion de KNN"
author: "JULIAN JAVIER GONZALEZ HERNANDEZ"
date: "2023-10-08"
output:
  pdf_document: default
  html_document:
    df_print: paged
---

```{r setup, include=FALSE}
knitr::opts_chunk$set(echo = TRUE)

```

## Parte 1: Exploracion de datos


```{r include=FALSE}
library (tidyverse)
library(dplyr)
library(caret)
library(class)
library(gmodels)
```

```{r}


folder <- dirname(rstudioapi :: getSourceEditorContext()$path)

parentFolder <- dirname (folder)
data_set_dia <-
  read.csv(paste0(parentFolder,"/diabetes_012_health_indicators_BRFSS2015.csv"))
```
Una vez que hayamos cargado nuestra colección de datos, es crucial examinar y evaluar la información que se encuentra en este archivo. En la ilustración siguiente, se presentan las variables junto con una breve descripción de su contenido.

Luego, empleando la función psych, podemos obtener un análisis estadístico de las 22 variables presentes en el conjunto de datos, abarcando medidas como la media, desviación estándar, rango mínimo y máximo, entre otros.
```{r ,include=FALSE}
library(psych)
psych::describe(data_set_dia,fast = TRUE)
```

Por último, al emplear la función mutar, procederemos a modificar todos los datos que no sean "= 0" en la variable Diabetes_012. Después, exhibiremos en una tabla concisa la cantidad de datos clasificados como "0" o "1" en esta variable de nuestro conjunto de datos.

```{r }
test_diabetes<- data_set_dia %>% mutate(Diabetes_012 = ifelse(Diabetes_012!= "0", "1",Diabetes_012))
```

```{r,include=FALSE}
Conteo_Diabetes<- table(test_diabetes$Diabetes_012)
```

```{r}
Conteo_Diabetes

```


## Parte 2: KNN PREDICCIÓN DE DIABETES KNN

#### Primera predicción

En esta sección del documento, implementaremos el método predictivo KNN. Para ello, emplearemos tres variables distintas para realizar las predicciones. Inicialmente, mediante un muestreo estratificado, seleccionaremos alrededor del 1% de los datos para el entrenamiento de nuestros modelos.

```{r}
Sample_diabetes <- test_diabetes %>%
  group_by(Diabetes_012) %>%
  sample_n(1269, replace = TRUE) %>%
  ungroup()
```

```{r,include=FALSE}
Conteo_Sample_diabetes<- table(Sample_diabetes$Diabetes_012)
```

```{r}
Conteo_Sample_diabetes
```

```{r}
set.seed(123)  
Sample_diabetes_knn <- Sample_diabetes %>%
  group_by(Diabetes_012) %>%
  sample_n(1269, replace = TRUE) %>%
  ungroup()


S.index <- sample(1:nrow(Sample_diabetes_knn)
                       ,nrow(Sample_diabetes_knn)*0.7
                       ,replace = F)


predictors <- c("HighBP", "HighChol", "CholCheck", "BMI", "Smoker", "Stroke", "HeartDiseaseorAttack", "PhysActivity", "Fruits", "Veggies", "HvyAlcoholConsump", "AnyHealthcare", "NoDocbcCost", "GenHlth", "MentHlth", "PhysHlth", "DiffWalk", "Sex", "Age", "Education", "Income")

TR.Data <- Sample_diabetes_knn[S.index, c(predictors, "Diabetes_012"), drop = FALSE]
TS.data <- Sample_diabetes_knn[-S.index, c(predictors, "Diabetes_012"), drop = FALSE]


TR.Data$Diabetes_012 <- factor(TR.Data$Diabetes_012)
TS.data$Diabetes_012 <- factor(TS.data$Diabetes_012)

```

```{r}

ctrl <- trainControl(method = "cv", p = 0.7)
knnFit <- train(Diabetes_012 ~ .
                , data = TR.Data
                , method = "knn", trControl = ctrl
                , preProcess = c("range") # c("center", "scale") for z-score
                , tuneLength = 50)

plot(knnFit)


```

```{r, results= FALSE}
# Hacer predicciones
knnPredict <- predict(knnFit, newdata = TS.data)

# Crea la matriiz de confusion
confusionMatrix(data = knnPredict, reference = TS.data$Diabetes_012)
```

```{r echo= FALSE}
# Hacer predicciones
knnPredict <- predict(knnFit, newdata = TS.data)

# Crea la matriiz de confusion
confusionMatrix(data = knnPredict, reference = TS.data$Diabetes_012)
```

#### Segunda prediccion

```{r}
predictors_to_remove <- c("AnyHealthcare", "NoDocbcCost", "DiffWalk", "Education", "Income")
TR.Data2 <- TR.Data[, !(names(TR.Data) %in% predictors_to_remove)]
TS.data2 <- TS.data[, !(names(TS.data) %in% predictors_to_remove)]


ctrl <- trainControl(method = "cv", number = 5)
knnFit2 <- train(Diabetes_012 ~ .
                 , data = TR.Data2
                 , method = "knn", trControl = ctrl
                 , preProcess = c("range") # c("center", "scale") for z-score
                 , tuneLength = 20)

plot(knnFit2)
```

```{r}
# crea predicciones
knnPredict2 <- predict(knnFit2, newdata = TS.data2)

# Crea la matriiz de confusion
confusionMatrix(data = knnPredict2, reference = TS.data2$Diabetes_012)
```

#### Tercera prediccion

```{r}
predictors_to_remove2 <- c("ChoclCheck", "MentHlth","PhysHlth", "Fruits", "Veggies")
TR.Data3 <- TR.Data2[, !(names(TR.Data2) %in% predictors_to_remove2)]
TS.data3 <- TS.data2[, !(names(TS.data2) %in% predictors_to_remove2)]

ctrl2 <- trainControl(method = "repeatedcv", number = 10, repeats = 3)
knnFit3 <- train(Diabetes_012 ~ .
                 , data = TR.Data3
                 , method = "knn", trControl = ctrl2
                 , preProcess = c("range") # c("center", "scale") for z-score
                 , tuneLength = 20)

plot(knnFit3)
```

```{r}
knnPredict3 <- predict(knnFit3, newdata = TS.data3)

# Crea la matriiz de confusion
confusionMatrix(data = knnPredict3, reference = TS.data3$Diabetes_012)
```

### KNN HeartDiseaseorAttack Prediction

#### Primera prediccion

```{r results=FALSE}

set.seed(123)
ss_heartDiseaseorAttack <- Sample_diabetes %>%
  group_by(HeartDiseaseorAttack) %>%
  sample_n(1269, replace = TRUE) %>%
  ungroup()

predictors <- c("Diabetes_012","HighBP", "HighChol", "CholCheck", "BMI", "Smoker", "Stroke",  "PhysActivity", "Fruits", "Veggies", "HvyAlcoholConsump", "AnyHealthcare", "NoDocbcCost", "GenHlth", "MentHlth", "PhysHlth", "DiffWalk", "Sex", "Age", "Education", "Income")

# Datos originales
TR.Data <- ss_heartDiseaseorAttack[S.index, c(predictors, "HeartDiseaseorAttack"), drop = FALSE]
TS.data <- ss_heartDiseaseorAttack[-S.index, c(predictors, "HeartDiseaseorAttack"), drop = FALSE]

TR.Data$HeartDiseaseorAttack <- factor(TR.Data$HeartDiseaseorAttack)
TS.data$HeartDiseaseorAttack <- factor(TS.data$HeartDiseaseorAttack)

# Entrena el modelo KNN
ctrl <- trainControl(method = "cv", p = 0.7)
knnFit <- train(HeartDiseaseorAttack ~ .
                , data = TR.Data
                , method = "knn", trControl = ctrl
                , preProcess = c("range") # c("center", "scale") for z-score
                , tuneLength = 50)

# Crear predicciones
knnPredict <- predict(knnFit, newdata = TS.data)

# Crea la matriiz de confusion
# Datos originales
TR.Data <- ss_heartDiseaseorAttack[S.index, c(predictors, "HeartDiseaseorAttack"), drop = FALSE]
TS.data <- ss_heartDiseaseorAttack[-S.index, c(predictors, "HeartDiseaseorAttack"), drop = FALSE]

TR.Data$HeartDiseaseorAttack <- factor(TR.Data$HeartDiseaseorAttack)
TS.data$HeartDiseaseorAttack <- factor(TS.data$HeartDiseaseorAttack)

# Entrena el modelo KNN
ctrl <- trainControl(method = "cv", p = 0.7)
knnFit <- train(HeartDiseaseorAttack ~ .
                , data = TR.Data
                , method = "knn", trControl = ctrl
                , preProcess = c("range") # c("center", "scale") for z-score
                , tuneLength = 50)

# crear predicciones
knnPredict <- predict(knnFit, newdata = TS.data)

# Crea la matriiz de confusion
confusionMatrix(data = knnPredict, reference = TS.data$HeartDiseaseorAttack)



```

#### Segunda prediccion

```{r results= FALSE}
### Segundo modelo

predictors_to_remove <- c("AnyHealthcare", "NoDocbcCost", "DiffWalk", "Education", "Income")
TR.Data2 <- TR.Data[, !(names(TR.Data) %in% predictors_to_remove)]
TS.data2 <- TS.data[, !(names(TS.data) %in% predictors_to_remove)]

# Entrena el modelo KNN
ctrl <- trainControl(method = "cv", number = 5)
knnFit2 <- train(HeartDiseaseorAttack ~ .
                 , data = TR.Data2
                 , method = "knn", trControl = ctrl
                 , preProcess = c("range") # c("center", "scale") for z-score
                 , tuneLength = 50)


# crear predicciones
knnPredict2 <- predict(knnFit2, newdata = TS.data2)

#Crea la matriiz de confusion
confusionMatrix(data = knnPredict2, reference = TS.data2$HeartDiseaseorAttack)
```

#### Tercera prediccion

```{r results=FALSE}
### Tercer Modelo

predictors_to_remove2 <- c("ChoclCheck", "MentHlth","HvyAlcoholConsump", "Fruits", "Veggies")
TR.Data3 <- TR.Data2[, !(names(TR.Data2) %in% predictors_to_remove2)]
TS.data3 <- TS.data2[, !(names(TS.data2) %in% predictors_to_remove2)]

# Entrena el modelo KNN
ctrl2 <- trainControl(method = "repeatedcv", number = 10, repeats = 3)
knnFit3 <- train(HeartDiseaseorAttack ~ .
                 , data = TR.Data3
                 , method = "knn", trControl = ctrl2
                 , preProcess = c("range") # c("center", "scale") for z-score
                 , tuneLength = 50)


# Crear predicciones
knnPredict3 <- predict(knnFit3, newdata = TS.data3)

# Crea la matriiz de confusion
confusionMatrix(data = knnPredict3, reference = TS.data3$HeartDiseaseorAttack)
```

## KNN Encuentra predicción de sexo

#### Primera predicción

```{r results=FALSE}
### Modelos y experimentos de KNN para encontrar sexo #####################################################################



## selección de 1500 muestras de cada factor del conjunto de datos#
set.seed(123)
ss_sex <- Sample_diabetes %>%
  group_by(Sex) %>%
  sample_n(1269, replace = TRUE) %>%
  ungroup()

predictors <- c("Diabetes_012","HighBP", "HighChol", "CholCheck", "BMI", "Smoker", "Stroke", "HeartDiseaseorAttack" , "PhysActivity", "Fruits", "Veggies", "HvyAlcoholConsump", "AnyHealthcare", "NoDocbcCost", "GenHlth", "MentHlth", "PhysHlth", "DiffWalk", "Age", "Education", "Income")

# Datos Originales
TR.Data <- ss_sex[S.index, c(predictors, "Sex"), drop = FALSE]
TS.data <- ss_sex[-S.index, c(predictors, "Sex"), drop = FALSE]

TR.Data$Sex <- factor(TR.Data$Sex)
TS.data$Sex <- factor(TS.data$Sex)

# Entrena el modelo KNN
ctrl <- trainControl(method = "cv", p = 0.7)
knnFit <- train(Sex ~ .
                , data = TR.Data
                , method = "knn", trControl = ctrl
                , preProcess = c("range") # c("center", "scale") for z-score
                , tuneLength = 50)


# Crear predicciones
knnPredict <- predict(knnFit, newdata = TS.data)

#Crea la matriiz de confusion
confusionMatrix(data = knnPredict, reference = TS.data$Sex)
```


#### Segunda predicción

```{r results=FALSE}

# Segundo modelo

predictors_to_remove <- c("AnyHealthcare", "NoDocbcCost", "DiffWalk", "Age", "PhysActivity")
TR.Data2 <- TR.Data[, !(names(TR.Data) %in% predictors_to_remove)]
TS.data2 <- TS.data[, !(names(TS.data) %in% predictors_to_remove)]

# Entrena el modelo KNN
ctrl <- trainControl(method = "cv", number = 5)
knnFit2 <- train(Sex ~ .
                 , data = TR.Data2
                 , method = "knn", trControl = ctrl
                 , preProcess = c("range") # c("center", "scale") for z-score
                 , tuneLength = 50)

#Crear predicciones
knnPredict2 <- predict(knnFit2, newdata = TS.data2)

# Crea la matriiz de confusion
  confusionMatrix(data = knnPredict2, reference = TS.data2$Sex)
```

#### Tercera predicción
```{r results=FALSE}
### Tercer modelo

predictors_to_remove2 <- c("ChoclCheck", "MentHlth","HvyAlcoholConsump", "Fruits", "Veggies")
TR.Data3 <- TR.Data2[, !(names(TR.Data2) %in% predictors_to_remove2)]
TS.data3 <- TS.data2[, !(names(TS.data2) %in% predictors_to_remove2)]

# Entrena el modelo KNN
ctrl2 <- trainControl(method = "repeatedcv", number = 10, repeats = 3)
knnFit3 <- train(Sex ~ .
                 , data = TR.Data3
                 , method = "knn", trControl = ctrl2
                 , preProcess = c("range") # c("center", "scale") for z-score
                 , tuneLength = 50)


#Crear predicciones
knnPredict3 <- predict(knnFit3, newdata = TS.data3)

#  Crea la matriiz de confusion
confusionMatrix(data = knnPredict3, reference = TS.data3$Sex)
```


## Parte 3: Modelo de regresión lineal BM

#### Primera predicción

```{r}
### Modelo de regresión lineal BMI #####################################################################################
folder <- dirname(rstudioapi :: getSourceEditorContext()$path)

parentFolder <- dirname (folder)
data <-
  read.csv(paste0(parentFolder,"/diabetes_012_health_indicators_BRFSS2015.csv"))

data$Diabetes_012 <- ifelse(data$Diabetes_012 == 0, 0, 1)

set.seed(1)
data_estratificada2 <- data[sample(nrow(data), 3000), ]

predictors <- colnames(data_estratificada2)[-5]
S.index <- sample(1:nrow(data_estratificada2),
                       nrow(data_estratificada2) * 0.7,
                       replace = FALSE)


TR.Data <- data_estratificada2[S.index, c(predictors, "BMI"), drop = FALSE]
TS.data <- data_estratificada2[-S.index, c(predictors, "BMI"), drop = FALSE]

ins_model <- lm(BMI ~ ., data = TR.Data)

summary(ins_model)


# Entrenar el modelo
train.control <- trainControl(method = "cv", number = 10 )
model <- train(BMI ~ ., data = TR.Data, method = "lm",
               trControl = train.control)


# Resumir los resultados
print(model)
```

#### Segunda predicción

```{r results=FALSE}
#### segunda

predictors_to_remove <- c("AnyHealthcare", "CholCheck", "MentHlth", "Education", "Sex")

TR.Data2 <- TR.Data[, !(names(TR.Data) %in% predictors_to_remove)]
TS.data2 <- TS.data[, !(names(TS.data) %in% predictors_to_remove)]

ins_model <- lm(BMI ~ ., data = TR.Data2)

summary(ins_model)

# Entrenar el modelo
train.control <- trainControl(method = "cv", number = 5)
model <- train(BMI ~ ., data = TR.Data2, method = "lm",
               trControl = train.control)

# Resumir los resultados
print(model)
```

#### Tercera predicción

```{r results=FALSE}

#### Tercera
predictors_to_remove <- c("Income", "Stroke", "NoDocbcCost", "Veggies", "HvyAlcoholConsump")

TR.Data3 <- TR.Data2[, !(names(TR.Data2) %in% predictors_to_remove)]
TS.data3 <- TS.data2[, !(names(TS.data2) %in% predictors_to_remove)]

ins_model <- lm(BMI ~ ., data = TR.Data3)

summary(ins_model)

# Entrenar el Modelo
train.control <- trainControl(method = "repeatedcv", number = 10, repeats = 3)
model <- train(BMI ~ ., data = TR.Data3, method = "lm",
               trControl = train.control)
# Resumir los resultados
print(model)
```

## Modelo de regresión lineal MentHlth

#### Primera predicción
```{r results=FALSE }

### Modelo de regresión lineal MentHlth #####################################################################################

set.seed(1)
data_estratificada2 <- data[sample(nrow(data), 3000), ]

predictors <- colnames(data_estratificada2)[-16]
S.index <- sample(1:nrow(data_estratificada2),
                       nrow(data_estratificada2) * 0.7,
                       replace = FALSE)

### ENTRENAMIENTO
TR.Data <- data_estratificada2[S.index, c(predictors, "MentHlth"), drop = FALSE]
TS.data <- data_estratificada2[-S.index, c(predictors, "MentHlth"), drop = FALSE]

ins_model <- lm(MentHlth ~ ., data = TR.Data)
summary(ins_model)

# Entrenar el modelo
train.control <- trainControl(method = "cv", number = 10 )
model <- train(MentHlth ~ ., data = TR.Data, method = "lm",
               trControl = train.control)

# Resumir los resultados
print(model)
```

#### Segunda predicción

```{r results=FALSE }

#### Segunda 

predictors_to_remove <- c("BMI", "HeartDiseaseorAttack", "Stroke", "PhysActivity", "CholCheck")

TR.Data2 <- TR.Data[, !(names(TR.Data) %in% predictors_to_remove)]
TS.data2 <- TS.data[, !(names(TS.data) %in% predictors_to_remove)]

ins_model <- lm(MentHlth ~ ., data = TR.Data2)
summary(ins_model)

# Entrenar el modelo
train.control <- trainControl(method = "cv", number = 5)
model <- train(MentHlth ~ ., data = TR.Data2, method = "lm",
               trControl = train.control)


# Resumir los resultados
print(model)
```


#### Tercera predicción

```{r results=FALSE}

#### Tercera
predictors_to_remove <- c("Diabetes_012", "HighBP", "HighChol", "Veggies", "Education")

TR.Data3 <- TR.Data2[, !(names(TR.Data2) %in% predictors_to_remove)]
TS.data3 <- TS.data2[, !(names(TS.data2) %in% predictors_to_remove)]

ins_model <- lm(MentHlth ~ ., data = TR.Data3)
summary(ins_model)

# Entrenar el modelo
train.control <- trainControl(method = "repeatedcv", number = 10, repeats = 3)
model <- train(MentHlth ~ ., data = TR.Data3, method = "lm",
               trControl = train.control)

# Resumir los resultados
print(model)
```

## Modelo de regresión lineal PhysHlth

#### Primera predicción

```{r results=FALSE}
#### Modelo de regresión lineal PhysHlth ###################################################################################
set.seed(1)
data_estratificada3 <- data[sample(nrow(data), 3000), ]

predictors <- colnames(data_estratificada2)[-17]
S.index <- sample(1:nrow(data_estratificada3),
                       nrow(data_estratificada3) * 0.7,
                       replace = FALSE)

TR.Data <- data_estratificada2[S.index, c(predictors, "PhysHlth"), drop = FALSE]
TS.data <- data_estratificada2[-S.index, c(predictors, "PhysHlth"), drop = FALSE]

ins_model <- lm(PhysHlth ~ ., data = TR.Data)
summary(ins_model)

#Entrenar el modelo
train.control <- trainControl(method = "cv", number = 10 )
model <- train(PhysHlth ~ ., data = TR.Data, method = "lm",
               trControl = train.control)
# # Resumir los resultados
print(model)
```


#### Segunda predicción

```{r results=FALSE}

#### Segunda 

predictors_to_remove <- c("Sex", "Diabetes_012", "Education", "CholCheck", "Smoker")

TR.Data2 <- TR.Data[, !(names(TR.Data) %in% predictors_to_remove)]
TS.data2 <- TS.data[, !(names(TS.data) %in% predictors_to_remove)]

ins_model <- lm(PhysHlth ~ ., data = TR.Data2)
summary(ins_model)

# Entrenar el modelo
train.control <- trainControl(method = "cv", number = 5)
model <- train(PhysHlth ~ ., data = TR.Data2, method = "lm",
               trControl = train.control)
# Resumir los resultados
print(model)
```

#### Tercera predicción

```{r results=FALSE }
#### Tercera

predictors_to_remove <- c("BMI", "HeartDiseaseorAttack", "PhysActivity", "Veggies", "Stroke")

TR.Data3 <- TR.Data2[, !(names(TR.Data2) %in% predictors_to_remove)]
TS.data3 <- TS.data2[, !(names(TS.data2) %in% predictors_to_remove)]

ins_model <- lm(PhysHlth ~ ., data = TR.Data3)
summary(ins_model)

# Entrenar el modelo
train.control <- trainControl(method = "repeatedcv", number = 10, repeats = 3)
model <- train(PhysHlth ~ ., data = TR.Data3, method = "lm",
               trControl = train.control)
# Resumir los resultados
print(model)
```
